臺灣高等法院臺中分院交通事件裁定　　100年度交抗字第446號
抗　告　人
即受處分人　林麗絲
上列抗告人因違反道路交通管理處罰條例案件，不服臺灣臺中地
方法院中華民國100年4月27日所為裁定（100年度交聲字第1233
號），提起抗告，本院裁定如下：
    主  文
抗告駁回。
    理  由
一、抗告意旨略以：因本件事發地點彰化市○道路狹窄，路邊多
    有攤商擺攤或機車停放，導致抗告人無法將車輛緊鄰路邊停
    靠。抗告人單獨從臺中市太平區到彰化送貨，單純認為該處
    非劃設紅黃線，且未標示禁止停車，因而認為應可暫停。且
    本件遭拖吊車輛內存有冷凍貨物，在當天中午前需送至彰化
    縣溪湖鎮○○路之店家，豈料抗告人下車送貨之短短時間內
    ，所駕駛車輛即遭警方拖吊，抗告人所有財物均與該車一同
    被警方拖吊，無計可施下報警，警方卻拒絕協助。最終由好
    心的路人騎機車送抗告人至汽車保管場，車內之冷凍貨物因
    此毀敗，使抗告人受有財產上損害，因而聲明異議云云。
二、原裁定意旨略以：
（一）本件異議人將其所有之車號3135-C6號自小客車，停放在
      彰化市○○路○段322號前路段，經警於100年1月22日10
      時16分許以科學儀器拍照採證後，認有「在顯有妨害其他
      人、車通行處所停車」之違規，而依道路交通管理處罰條
      例第56條第1項第5款規定，掣單逕行舉發之事實，有彰化
      縣警察局彰警交字第I00000000號舉發違反道路交通管理
      事件通知單、交通部公路總局臺中區監理所中監違字第裁
      60-I00000000號裁決書、彰化縣警察局100年3月1日彰警
      交字第1000012787號函暨隨函檢附採證相片3幀附卷可稽
      ，此部分應堪信實。
（二）觀諸卷附舉發違規照片，異議人之前揭車輛與停放路側機
      車停車格之機車併排停車，且車體大部分已佔用前開道路
      一方車道之有效寬度上，而車道之寬度同時僅容許一部車
      輛通過；又該路段為雙向禁止超車、跨越或迴轉之雙黃實
      線路段，而異議人所有之前揭車輛車體已佔用大部分車道
      ，佔據該道路之正常行駛路線，則欲通過該處之其他車輛
      ，於通行時勢必跨越雙黃實線而侵入對向車道，而有使同
      向行駛車輛與對向車輛擦撞之可能，徒增他車行駛上之不
      便與危險。況依上開採證照片畫面內容亦清楚顯示，同行
      向之其他車輛經過該處時，皆已跨越雙黃實線並侵入對向
      車道，顯然異議人停車處所確已有妨礙他車通行之情形，
      應予認定。
（三）又道路交通管理處罰條例第56條第1項規定，係將在設有
      禁止停車標誌、標線之處所停車，及在顯有妨礙他車通行
      處所停車，併列為違規停車之處罰事由，足見汽車駕駛人
      在顯有妨礙其他人、車通行處所停車之違規處罰，並不以
      該停車處所劃設有禁止停車之標誌或標線為必要，且非所
      有無劃設標誌、標線之道路，均可任意停放車輛，駕駛人
      停車時仍應依各該道路現場之具體情形，斟酌其車輛種類
      、車體大小、停放方式及地點等項，以免妨礙其他人、車
      通行而受處罰。且按首揭法文規定，汽車不得在顯有妨礙
      其他人、車通行之處所停車之規範目的，主要係為避免阻
      礙其他車輛、行人通行，造成合法用路權人之不便，並避
      免發生車輛往來危險事故。因之，不論有無設置禁止停車
      之標線、標誌或停放處所已盡量靠至道路邊緣，停車處所
      既已妨礙其他人、車通行，即有造成其他人、車突然駛至
      發生危險之可能。是異議人既已有在顯有妨礙他車通行處
      所停車之行為，則舉發地點是否有劃設禁止停車之標線或
      標誌，即與異議人之違規停車事實無涉。
三、按汽車停車時，在顯有妨礙其他人、車通行處所，不得停車
    （道路交通安全規則第112條第1項第9款參照）。次按汽車
    駕駛人停車時，在顯有妨礙其他人、車通行處所停車者，處
    600元以上1200元以下之罰鍰（道路交通管理處罰條例第56
    條第1項第5款參照）。次按道路交通標誌標線號誌設置規則
    第149條第1項第1款第3目、第4目規定，（三）白實線  設
    於路段中者，用以分隔快慢車道或指示路面範圍；設於路口
    者，作為停止線；設於路側者，作為車輛停放線；設於同向
    分隔島兩側者，用以分隔同向車流。（四）黃實線  設於路
    側者，用以禁止停車；設於中央分向島兩側者，用以分隔對
    向車流。經查：
（一）抗告人將其所有之上開自小客車，停放在彰化市○○路○
      段322號前路段，經警於100年1月22日10時16分許以科學
      儀器拍照採證後，認有「在顯有妨害其他人、車通行處所
      停車」之違規，而依道路交通管理處罰條例第56條第1項
      第5款規定，掣單逕行舉發之事實，有彰化縣警察局彰警
      交字第I00000000號舉發違反道路交通管理事件通知單、
      交通部公路總局臺中區監理所中監違字第裁60-I00000000
      號裁決書、彰化縣警察局100年3月1日彰警交字第1000012
      787號函暨隨函檢附採證相片3幀附卷可稽，且為抗告人所
      不爭執，是受處分人上開違規行為，堪予認定。
（二）且觀諸卷附舉發違規照片，抗告人之前揭車輛之乘客座一
      側之前後輪胎位於車道外側所劃設之白色實線之上，依上
      開道路交通標誌標線號誌設置規則第149條第1項第1款第3
      目規定，該處所劃設之白色實線，係用以指示路面範圍，
      即路面邊線，而卷附現場採證照片中抗告人停車之處所已
      大部分跨越劃設白線內可得停車之處，並超出白線外。抗
      告人停放車輛之方式，顯然使該車身逾二分之一位於前開
      道路一方車道之上，而車道之寬度同時僅容許一部車輛通
      過，可知抗告人所駕駛之前揭車輛顯已佔用一方車道二分
      之一以上；又該路段為雙向禁止超車、跨越或迴轉之雙黃
      實線路段而抗告人所有之前揭車輛車身佔用車道逾二分之
      一，將使同向之其他車輛必須跨越雙黃實線始能順利前進
      ，此有卷附警方採證現場照片在卷可稽（見原審卷第12頁
      ），不得謂無明顯妨礙人車通行之情形。抗告人固係停車
      送貨，且停車處復有其他機車停放，但仍應另尋其他適當
      處所停放車輛，以免影響其他人之行車安全，抗告人竟將
      車輛停放於白線外之車道上，足認抗告人確有違反道路交
      通管理處罰條例第56條第1項第5款在顯有妨礙其他人、車
      通行處所停車之規定，而上開規定業經公佈實施，如在顯
      有妨礙其他人、車通行處所停車，即應受罰，抗告人將車
      輛停放於本件事發地點而車身佔據車道二分之一以上，即
      符合在顯有妨礙其他人、車通行處所停車之情形。抗告人
      辯稱係因路旁停放機車及攤商之攤車導致無法緊靠路面停
      車，所以不應受罰等語，並無理由。又抗告人所稱因上揭
      車輛受拖吊處分導致車內裝載之冷凍貨物因而毀敗，受有
      財產上損失等情，與抗告人聲明異議有無理由之判斷無涉
      。綜上所述，抗告人仍執前詞指摘原審裁定認事用法不當
      ，顯無理由，應予駁回。
四、據上論結，應依道路交通案件處理辦法第26條，刑事訴訟法
    第412條，裁定如主文。
中    華    民    國   100    年    5     月    20    日
            交通法庭      審判長法  官  李  璋  鵬
                                法  官  胡  森  田
                                法  官  胡  忠  文
以上正本證明與原本無異。
不得抗告。
                                書記官  廖  家  莉
中    華    民    國   100    年    5     月    20    日